【裁判字號】    97,訴,356
【裁判日期】    970812
【裁判案由】    偽造有價證券
【裁判全文】
臺灣板橋地方法院刑事判決               97年度訴字第356號
公  訴  人  臺灣板橋地方法院檢察署檢察官
被      告  丙○○
指定辯護人  彭安國律師
上列被告因偽造有價證券案件，經檢察官提起公訴（96年度偵字
第15858 號），本院判決如下：
    主  文
丙○○意圖供行使之用，而偽造有價證券，處有期徒刑壹年捌月
。緩刑貳年。偽造之以中國信託商業銀行江翠簡易分行為付款人
、發票人為乙○○、發票日為民國96年3 月2 日、金額為新臺幣
伍萬元、票號為DB0000000 號之支票壹紙沒收。
    事  實
一、丙○○意圖供行使之用，於民國96年1 月2 日，在臺北縣板
    橋市○○路221 號2 樓家中，竊取（竊盜部分未據告訴）其
    女乙○○所有之空白支票一張（以中國信託商業銀行江翠簡
    易分行為付款人，支票號碼為DB0000000 號）得手後，填寫
    發票日為96年3 月2 日，票面金額為新臺幣（以下同）五萬
    元，並盜用乙○○之印章蓋於發票人欄，而偽造支票，再交
    由不知情之陳錫琛（業經檢察官處分不起訴）透過不知情之
    妻王淑貞於同日在板橋市○○路玉山銀行前持向甲○○借款
    四萬五千元而行使之。嗣乙○○發現上開支票不見而於96年
    3 月1 日掛失止付，甲○○於提示付款時遭退票，經警循線
    查知上情。
二、案經臺北縣政府警察局中和分局報請臺灣板橋地方法院檢察
    署檢察官偵查起訴。
    理  由
一、按被告以外之人於審判外之言詞或書面陳述，除法律有規定
    者外，不得作為證據，刑事訴訟法第159 條第1 項定有明文
    。而按被告以外之人於偵查中向檢察官所為之陳述，除顯有
    不可信之情況者外，得為證據，刑事訴訟法第159 條之1 第
    2 項定有明文。經查證人乙○○、陳錫琛在檢察官偵訊時經
    過具結所為之證言，合於法定要件，且核其陳述時之外在環
    境及情況，並無顯不可信之情況，本院亦認作為證據為適當
    。又按被告以外之人於審判外之陳述，雖不符刑事訴訟法第
    一百五十九條之一至一百五十九條之四之規定，而經當事人
    於審判程序同意作為證據，法院審酌該言詞陳述或書面陳述
    作成時之情況，認為適當者，亦得為證據，刑事訴訟法第15
    9 條之5 第1 項定有明文，就證人乙○○、甲○○、王淑貞
    於警詢時之陳述，被告同意作為證據，且本院斟酌證人乙○○、甲○○、王淑貞於警詢時之供述證據取得過程並無瑕疵
    ，且與本案待證事實間具有相當之關聯性，以之為本案證據
    尚無不當，是揆諸上開說明，證人乙○○、甲○○、王淑貞
    於警詢時之陳述具有證據能力。而證人乙○○、陳錫琛在檢
    察官偵訊時所為之證言，被告亦同意作為證據，自均應認具
    有證據能力，合先敘明。
二、上揭犯罪事實，業據被告丙○○自白不諱，且經被害人乙○○、甲○○及證人陳錫琛、王淑貞分別證述在卷，並有上開
    支票影本、退票理由單影本、票據掛失止付通知書影本、遺
    失票據申報書影本、掛失止付票據提示人資料查報表影本各
    一件在卷可稽，足認被告之自白確與事實相符，本件事證明
    確，被告犯行洵堪認定。
三、核被告丙○○所為，係犯刑法第201 條第1 項意圖供行使之
    用而偽造有價證券罪。被告盜用發票人「乙○○」印章之行
    為，為偽造有價證券之行為所吸收，偽造有價證券而後行使
    ，行使之低度行為應為偽造之高度行為所吸收，僅論偽造有
    價證券罪。又查被告因急需用現金，一時疏慮而偽造支票，
    且其犯罪後已與被害人甲○○成立和解，有和解書一紙在卷
    可稽，另被害人乙○○亦於本院表示不欲追究被告偽造支票
    罪責（見本院97年4 月11日準備程序筆錄），是被告偽造支
    票之行為，固於法不容，然犯罪之情狀顯可憫恕，本院因認
    就被告偽造有價證券之犯行科以法定最低度刑仍嫌過重，爰
    依刑法第59條規定減輕其刑，並審酌被告之素行狀況、犯罪
    動機、手段、目的、所生危害及犯罪後態度等一切情狀，量
    處如主文所示之刑。又被告本案犯罪之時間固係在96年4 月
    24日以前，惟其所犯刑法第201 條第1 項之罪屬中華民國96
    年罪犯減刑條例第3 條第1 項第15款所列舉之罪，經宣告逾
    有期徒刑一年六月之刑，自不得予以減刑。末查，被告曾於
    83年間因違反肅清煙毒條例案件，經本院以83年度訴字第20
    68號判決判處有期徒刑三年二月，於89年12月5 日執行完畢
    後，五年以內未曾因故意犯罪受有期徒刑以上刑之宣告，此
    有臺灣高等法院被告前案紀錄表一件在卷可按，其因短於思
    慮，致罹刑章，經此次科刑教訓後，當能知所警惕，信無再
    犯之虞，本院認上開對其所宣告之刑，以暫不執行為適當，
    爰依刑法第74條第1 項第2 款規定併諭知緩刑二年，以啟自
    新。被告所偽造之以中國信託商業銀行江翠簡易分行為付款
    人、發票人為乙○○、發票日為96年3 月2 日、金額為新臺
    幣五萬元、票號為DB 0000000號之支票一紙，應依刑法第20
    5 條規定，不問屬於犯人與否，宣告沒收之。
據上論斷，應依刑事訴訟法第299 條第1 項前段，刑法第201 條
第1 項、第59條、第74條第1 項第2 款、第205 條，刑法施行法
第1 條之1 第1 項、第2 項前段，判決如主文。
本案經檢察官陳佳宏到庭執行職務。
中    華    民    國    97    年    8     月    12    日
                  刑事第十二庭  審判長法  官  戴嘉清
                                      法  官  林晏鵬
                                      法  官  陳信旗
以上正本證明與原本無異
如不服本判決應於送達後10日內向本院提出上訴狀
                                      書記官  廖貞音
中    華    民    國    97    年    8     月    15    日
附表本案論罪科刑法條全文：
刑法第201 條
意圖供行使之用，而偽造、變造公債票，公司股票或其他有價證
券者，處三年以上十年以下有期徒刑，得併三千元以下罰金。
行使偽造、變造之公債票、公司股票或其他有價證券，或意圖供
行使之用，而收集或交付於人者，處一年以上七年以下有期徒刑
，得併科三千元以下罰金。


司法院資訊處製作；財團法人民間司法改革基金會備份。
